臺灣高等法院臺南分院民事裁定　94年度抗字第123號
抗　告　人　乙○○
代　理　人　陳坤榮　律師
相　對　人　甲○○
代　理　人　林崑地　律師
相　對　人　丙○○
上列抗告人因與相對人間假處分事件，對於中華民國94年1月12
日臺灣嘉義地方法院所為裁定（94年度裁全字第55號），提起抗
告，本院裁定如下：
    主  文
抗告駁回。
抗告程序費用由抗告人負擔。
    理  由
一、相對人於原審聲請意旨略以：相對人主張如原裁定附表所示
    不動產之2分之1係由兩造所公同共有，而據聞抗告人正處分
    上開房屋所有權之應有部分2分之1，如非迅予假處分，恐日
    後有不能強制執行或甚難執行之虞，而有定暫時處分之必要
    等語。
二、抗告意旨略以：
  (一)裁定文所述之系爭建物，抗告人擁有2分之1產權，並非抗告
    人先父（黃岷川）之遺產，無庸置疑。緣抗告人於民國（下
    同）93年12月15日辦妥建物所有權第一次登記（保存登記）
    ，正式取得地政機關之產權登記名義確定，依土地法第43條
    規定「一經登記，有絕對效力」，是以抗告人依法絕對擁有
    系爭建物2分之1的所有權，無庸置疑。相對人等之請求實屬
    無據。假處分標的物，是跟他人共有，權狀是記載2分之1，
    現在出租全買經營超市，只要提供擔保，就沒有假處分的必
    要。
  (二)按債務人陳明願供擔保聲請撤銷假處分裁定時，依民事訴訟
    法第532條（即現行條文536條）之規定，非有特別情事不得
    准許，至有無適於為此處置之特別情事，應由法院自由裁量
    ，如依債務人供擔保足以達假處分之目的者，即可認為有適
    於為此處置之特別情事，法院自得許債務人供擔保而撤銷假
    處分之裁定。最高法院48年度台抗字第80號判例明揭斯旨。
  (三)查本件系爭房屋之基地係於78年間出租於訴外人「齊普公司
    」興建房屋 (即系爭房屋）經營超級市場，並約定由承租人
    「齊普公司」承租5年後將系爭房屋無條件移轉於起造名義
    人即抗告人乙○○與訴外人黃家裕。系爭房屋經抗告人乙○
    ○向嘉義市地政事務所於93年12月15日辦畢第一次所有權登
    記為抗告人乙○○應有部份2分之1，黃家裕應有部份2分之1
    ，有所有權狀可稽。
  (四)系爭房屋目前由抗告人及另一所有權人黃家裕共同出租予全
    買股份有限公司 (下稱全買公司），雙方訂有公證之租賃契
    約書。
  (五)抗告人世居嘉義市，財務狀況良好，絕無相對人等所言之日
    後有不能強制執行或甚難執行之虞，此有抗告人戶籍謄本、
    土地登記謄本（均無任何抵押設定貸款之情事）可證。
  (六)又受假處分之建物，目前出租予全買公司經營大型零售超市
    ，超市業績原本蒸蒸日上，但日前台灣嘉義地方法院假處分
    裁定並現場進行強制執行後，已嚴重影響全買公司所經營超
    市之來客率，全買公司已數度對抗告人抗議其對承租系爭房
    屋的完全使用權，況且抗告人僅是系爭房屋2分之1所有權人
    ，相對人若因個人一時的想法而聲請台灣嘉義地方法院對抗
    告人所有系爭房屋為假處分裁定，日後全買公司權益受損恐
    造成抗告人與系爭房屋之共有人、全買公司等三者間未來的
    複雜訴訟關係，抗告人將因假處分而受難以補償之重大損害
    。揆諸首揭判例意旨，依抗告人供擔保即足以達假處分之目
    的。為此提起抗告，請准予抗告人提供相當擔保，並撤銷原
    審法院所為假處分裁定云云。
三、按債權人就金錢請求以外之請求，因請求標的之現狀變更，
    有日後不能強制執行之虞，欲保全強制執行者，得聲請假處
    分，民事訴訟法第532條第1項定有明文。又假處分與假扣押
    之性質不同，如假處分所保全之給付代以金錢，並不能達其
    債權之最終目的，仍不得許債務人供擔保而為撤銷假處分之
    裁定（最高法院46年台抗字第86號判例參照）。經查：原法
    院依據相對人所提出之使用執照一件、土地謄本一件、準備
    書影本一件、房屋稅繳款書影本二件、起訴狀影本一件、測
    量圖影本一件，雖可認為有相當之釋明，然於所述假處分之
    原因，則未能盡釋明之責，惟相對人既陳明願供擔保以代釋
    明，原法院認其釋明之欠缺，擔保足以補足，故酌定擔保金
    額而准許相對人之聲請，核無不合。抗告意旨主張抗告人擁
    有系爭建物所有權應有部分2分之1，相對人之請求實屬無據
    。並請求准予提供擔保，撤銷原裁定云云。惟依相對人於原
    法院之聲請狀所載，系爭建物第一次所有權登記為抗告人應
    有部分2分之1，係抗告人代表（代理）兩造之先父黃岷川取
    得之遺產，兩造均係黃岷川之繼承人，相對人得請求抗告人
    將該遺產權利移轉登記為兩造公同共有，且得隨時請求分割
    遺產。揆諸前揭說明，若抗告人供擔保，仍不能達成相對人
    得請求抗告人將該遺產權利移轉登記為兩造公同共有，且得
    隨時請求分割遺產之最終目的，故不得准許抗告人供擔保而
    為撤銷假處分之裁定。抗告意旨指摘原裁定不當，求為撤銷
    原裁定，為無理由，應予駁回。
四、抗告人其餘主張，對於本件裁定結果均不生影響，爰不一一
    論述，併此敘明。
五、據上論結，本件抗告為無理由，應依民事訴訟法第495條之
    1第1項、第449條第1項、第95條、第78條，裁定如主文。
中　　華　　民　　國　　94　　年　　3 　　月　　22　　日
                  民事第一庭    審判長法　官　王惠一
                                      法　官　林永茂
                                      法　官　蘇重信
上為正本係照原本作成。
不得再抗告。
中　　華　　民　　國　　94　　年　　3 　　月　　22　　日
                                      書記官　黃文生
                                                K
